臺灣高雄地方法院行政訴訟判決
110年度交字第330號
原      告  顏麗汶  

被      告  高雄市政府交通局

代  表  人  張淑娟  
訴訟代理人  蘇健義  
上列當事人交通違規事件，原告不服被告民國110年8月16日高市
交裁字第32-B39A90545號裁決，提起行政訴訟，本院判決如下：
      主    文
原告之訴駁回
訴訟費用新台幣參佰元由原告負擔
      事實及理由
一、程序事項：本件為交通裁決事件，依兩造所述各節及卷內資
    料所示，本件事證已臻明確，本院認無經言詞辯論之必要，
    爰依行政訴訟法第237條之7之規定，不經言詞辯論而為判決
    。
二、事實概要：原告騎乘P3E-023號普通重型機車（下稱系爭車
    輛），於民國110年5月26日18時04分許，在高雄市瑞和街、
    瑞祥街口（下稱系爭路口），因「闖紅燈(左轉)」交通違規
    ，經高雄市政府警察局前鎮分局（下稱舉發關）警員當場攔
    停舉發，填掣掌電字第B39A90545號舉發違反道路交通管理
    事件通知單，原告當場簽名收受。原告不服舉發，曾於110
    年6月10日向被告提出陳述，經被告函詢舉發關後，認原告
    確有上揭違規型，乃依據道路交通管理處罰條例（以下稱處
    罰條例）第9條、第53條第1項、第63條第1項第3款暨違反道
    路交通管理事件統一裁罰基準及處理細則（以下稱處理細則
    ）第45條規定，於110年8月16日開立高市交裁字第32-B39A9
    0545號裁決書（下稱原處分），裁處原告「罰鍰新臺幣（下
    同）1,800元整，並記違規點數3點」。原告不服，遂提起本
    件行政訴訟。
三、原告主張：原告當時沿瑞和街騎乘系爭車輛至系爭路口，該
    路口為T字路口，所以只能左轉瑞祥街，由於瑞和街不是連
    貫一致之燈號，原告看到綠燈才左轉。當時舉發員警站立位
    置未在轉彎處，未能見到原告行向之號誌情形，且在遠處等
    民眾轉彎後才取締，以守株待兔之姿執法，顯有悖於內政部
    警政署「交通違規稽查與輕微違規勸到作業注意事項」第肆
    項具體作法之第一點交通違規稽查第（二）攔停舉發「1.擔
    服交通稽查勤務應穿著制服，於隱密處突然衝出攔檢車輛」
    規定及誠信原則，故原處分應予撤銷等語，並聲明：原處分
    撤興。
四、被告則以：
  ㈠經檢視舉發員警職務報告略以：「職所見瑞祥街號誌為綠燈
    ，違規人由瑞和街違規左轉瑞祥街，告發闖紅燈違規…，重
    新勘驗違規相片，經查違規事實成立。」復經檢視採證影片
    可見：畫面時間18:04:12-瑞祥街方向已轉為綠燈燈狀態(瑞
    和街為紅燈狀態)、18:04:14-原告從瑞和街方向左轉瑞祥街
    ，員警上前攔查、18:04:32-員警：你沒看到那邊一堆人在
    停紅燈嗎?…影片結束。依前揭說明及員警證述內容，足認員
    警係站立於系爭路口，始見原告闖紅燈左轉，以一般執勤巡
    邏員警之專業訓練，對於該等職務上事項之觀察程度自遠較
    一般人更為專業，誤判之可能性極低，員警應不致有所誤認
    ；又原告之行為足以妨害其他方向人(若有行人穿越道)、車
    通行，違規事項已符合交通部82年4月22日交路字第009811
    號函釋：「車輛面對紅燈時仍逕予穿越路口至銜接路段，含
    左轉、直行、迴轉及右轉(依箭頭綠燈允許行駛者除外)即視
    為闖紅燈之行為」之違規態樣，故以闖紅燈、紅燈右轉論處
    ，要無疑義。是原告於前揭時間、地點確有「駕車行經有燈
    光號誌管制之交叉路口闖紅燈」之違規事實，被告據以裁處
    ，洵無不合等語，資為抗辯，並答辯聲明：原告之訴駁回。
五、本院之判斷
　㈠按處罰條例第53條第1項規定：「汽車駕駛人，行經有燈光號
    誌管制之交岔路口闖紅燈者，處新台幣1,800元以上5,400元
    以下罰鍰。」同條例第63條第1項第3款規定：「有第43條、
    第53條或第54條情形之一者，各記違規點數3點。」，合先
    敘明。　　
  ㈡經查，原告有事實概要欄所載之交通違規，業據被告提出舉
    發機關110年9月11日高市警前分交字第11072784100號函、1
    10年7月1日高市警前分交字第11072053700號函、舉發員警
    職務報告及採證光碟各乙份等附卷可稽，且本院當庭勘驗採
    證光碟結果為：「畫面時間18:04:12-瑞祥街方向已轉為綠
    燈燈狀態(瑞和街為紅燈狀態)、18:04:14-原告從瑞和街方
    向左轉瑞祥街，員警上前攔查、18:04:32-員警：你沒看到
    那邊一堆人在停紅燈嗎?…影片結束。」，有調查證據筆錄一
    份在卷可查。故原告之違規事實，洵堪認定。
　㈢原告雖以前詞主張員警守株待兔違反規定，員警無法從其方
    向看到原告行車方向之號誌云云。惟查，內政部警政署交通
    違規稽查與輕微違規勸導作業注意事項，業於108年12月31
    日經內政部警政署以交字第10801763712號函停止適用，此
    觀該稽查注意事項之法規沿革即明(高雄高等行政法院判決1
    10年度交上字第5號判決參照)，且舉發員警職務報告略以：
    「職所見瑞祥街號誌為綠燈，違規人由瑞和街違規左轉瑞祥
    街，告發闖紅燈違規…，重新勘驗違規相片，經查違規事實
    成立。」等語，顯見原告上開違規行為亦經舉發員警目賭在
    案，且採證光碟影像顯示，原告係在瑞祥街號誌轉為綠燈2
    秒後才自瑞和街左轉，舉發員警當時亦向原告表示妳沒看到
    一堆人在哪裡等紅燈嗎？足認舉發員警確實目睹原告違規全
    景，並無誤判情形。又原告之行為足以妨害其他方向人、車
    通行，違規事項已符合交通部82年4月22日交路字第009811
    號函釋：「車輛面對紅燈時仍逕予穿越路口至銜接路段，含
    左轉、直行、迴轉及右轉(依箭頭綠燈允許行駛者除外)即視
    為闖紅燈之行為」之違規態樣，故被告以原告闖紅燈論處，
    要無疑義。是原告於前揭時間、地點確有「駕車行經有燈光
    號誌管制之交叉路口闖紅燈」之違規事實，被告據以裁處，
    洵無不合。
  ㈣綜上所述，本件原告之違規事證明確，其上述主張並無可採
    ，被告依法所為之原處分並無違誤，原告訴請撤銷原處分為
    無理由，應予駁回。
六、本件判決基礎已臻明確，兩造其餘攻防方法及訴訟資料經本
    院斟酌後，核與判決結果不生影響，不另一一論述，併此敘
    明。
七、本件第一審原告預納之裁判費300元，應由敗訴之原告負擔
    ，爰確定第一審訴訟費用額如主文第2項所示。
據上論斷，本件原告之訴為無理由，依行政訴訟法第237條之8第
1項、237條之9、第236條、第98條第1項本文，判決如主文。
中　　華　　民　　國　　111 　年　　8 　　月　　30　　日
　　　　　　　　　行政訴訟庭　法　官　吳文婷
上為正本係照原本作成。
如不服本判決，應於判決送達後20日內，向本院提出上訴狀並表
明上訴理由（原判決所違背之法令及其具體內容或依訴訟資料可
認為原判決有違背法令之具體事實），其未載明上訴理由者，應
於提出上訴後20日內向本院補提理由書（上訴狀及上訴理由書均
須按他造人數附繕本，如未按期補提上訴理由書，則逕予駁回上
訴），並應繳納上訴裁判費新臺幣750元。
中　　華　　民　　國　　111 　年　　8 　　月　　30　　日
                              書記官  洪嘉慧